<word>
  <form>ximukesra</form>
  <seq>
	<morph wordType="root">
	  <shortName>ximu (slowly): ximu</shortName>
	  <stemMsa cat="73" catAbbr="adv" inflClass="0" requiresInfl="-" />
	</morph>
	<morph wordType="suffix">
	  <shortName>-kes (???): kes</shortName>
	  <derivMsa fromCat="0" toCat="0" fromInflClass="0" toInflClass="0" requiresInfl="-" />
	</morph>
	<morph wordType="179">
	  <shortName>-ra (Pres): ra</shortName>
	  <inflClasses>
		<inflClass hvo="177" abbr="1" />
	  </inflClasses>
	  <inflMsa slot="179" slotAbbr="Tense" />
	</morph>
	<morph wordType="derivSfx">
	  <shortName>-*0 (Adverbializer2): o</shortName>
	  <derivMsa fromCat="70" fromCatAbbr="adj" toCat="73" toCatAbbr="adv" fromInflClass="0" toInflClass="0" requiresInfl="-" />
	</morph>
  </seq>
</word>